【裁判字號】    97,訴,1945
【裁判日期】    971031
【裁判案由】    毒品危害防制條例
【裁判全文】
臺灣臺北地方法院刑事判決              97年度訴字第1945號
公  訴  人  臺灣臺北地方法院檢察署檢察官
被      告  甲○○
上列被告因違反毒品危害防制條例案件，經檢察官提起公訴（97
年度毒偵字第3011號），本院合議庭依被告於準備程序進行中為
有罪陳述，裁定由受命法官獨任進行簡式審判程序審理，判決如
下：
    主  文
甲○○施用第一級毒品，累犯，處有期徒刑拾月。
    事  實
一、甲○○於(1)民國91年因施用毒品案件，經本院91年度毒聲字
    第277號裁定令入勒戒處所觀察勒戒，因認有繼續施用傾向
    ，經臺灣臺北地方法院檢察署檢察官聲請強制戒治，經本院
    91年度毒聲字第916號裁定令入戒治處所施以強制戒治，嗣
    其成效經評定為合格，認無繼續戒治必要，而經本院91年度
    毒聲字第2441號裁定停止強制戒治，所餘戒治期間付保護管
    束，保護管束期間至92年5月10日期滿，未經撤銷停止強制
    戒治，視為執行完畢，並經臺灣臺北地方法院檢察署檢察官
    以92年度戒毒偵字第85號為不起訴處分確定。(2)於94、95、
    96年因違反毒品危害防制條例案件、偽造文書案件，分別經
    法院判處有罪確定，於97年1月31日執行有期徒刑完畢。猶
    未戒除毒癮，基於施用第一級毒品海洛因、第二級毒品安非
    他命之犯意，於97年7月8日中午12時許，在臺北市○○路○
    段綽號友人「阿元」住處，將海洛因及安非他命混合置於玻
    璃球（未扣案）內點火燒烤成煙霧後吸食之方式，同時施用
    海洛因及安非他命。嗣經警於同年月10日下午2時許在臺北
    市○○區○○街40號地下1樓查獲採其尿液送驗結果呈嗎啡
    、安非他命陽性反應，始悉上情。
二、案經臺北市政府警察局信義分局報請臺灣臺北地方法院檢察
    署檢察官偵查起訴，嗣甲○○於準備程序中就犯罪事實為有
    罪陳述，經本院合議庭裁定依簡式審判程序審理。
    理  由
一、訊據被告甲○○就上開犯罪事實坦承不諱，且其尿液經送臺
    灣尖端先進生技醫藥股份有限公司先以酵素免疫分析法初步
    檢驗，再以氣相層析質譜儀法確認檢驗結果，呈嗎啡、安非
    他命陽性反應，有該公司97年7月16日濫用藥物檢驗報告在
    卷為證；復參酌臺北榮民總醫院北總內字第0930023372號函
    ：「一般而言，安非他命、海洛因大多分開使用，下列幾個
    情況會有混用時候：1.有些海洛因使用者喜好加入安非他命
    以增加其舒暢感覺。2.原先使用安非他命者開始嘗試使用海
    洛因時。3.有些海洛因成癮者偶爾會施用安非他命來消除海
    洛因戒斷時出現之不舒服症狀。4.有些海洛因被販毒者加入
    安非他命以增加其重量。因此，在上述1.2.情況下，較為常
    見安非他命和海洛因同時放玻璃球內燒烤吸用。這兩種藥物
    同時施用不會引起排斥，甚至在欣快感方面有被加強之可能
    」，堪認被告自白與事實相符，應可採信。被告於91年因施
    用毒品案件，經本院91年度毒聲字第277號裁定令入勒戒處
    所觀察勒戒，因認有繼續施用傾向，經臺灣臺北地方法院檢
    察署檢察官聲請強制戒治，經本院91年度毒聲字第916號裁
    定令入戒治處所施以強制戒治，嗣其成效經評定為合格，認
    無繼續戒治必要，而經本院91年度毒聲字第2441號裁定停止
    強制戒治，所餘戒治期間付保護管束，保護管束期間至92年
    5月10日期滿，未經撤銷停止強制戒治，視為執行完畢，並
    經臺灣臺北地方法院檢察署檢察官以92年度戒毒偵字第85號
    為不起訴處分確定。而其於95年7月間因施用第一、二級毒
    品，經本院95年度訴字第1474號判決依序處有期徒刑6月、4
    月，並定應執行有期徒刑8月確定，有臺灣高等法院被告前
    案紀錄表附卷為憑，可認其業於「五年內再犯」，是本案犯
    罪時間固在強制戒治執行完畢5年後，惟此與「五年後再犯
    」之情形有別，自無再經觀察勒戒、強制戒治之必要，應由
    檢察官逕行起訴（最高法院96年度臺非字第119號判決意旨
    參照），是本案事證明確，被告犯行洵堪認定，應依法論科
    。
二、核被告所為，係犯毒品危害防制條例第10條第1項、第2項施
    用第一級、第二級毒品罪。其持有第一級毒品海洛因、第二
    級毒品安非他命之低度行為，各為施用之高度行為所吸收，
    均不另論罪。而被告以一行為同時施用第一級毒品、第二級
    毒品，係一行為觸犯數罪名之想像競合犯，應依刑法第55條
    規定從一重之施用第一級毒品海洛因罪處斷。被告於94、95
    、96年因違反毒品危害防制條例案件、偽造文書案件，分別
    經法院判處有罪確定，於97年1月31日執行有期徒刑完畢，
    有上開前案紀錄表可按。被告前受徒刑之執行完畢，5年以
    內故意再為本案有期徒刑以上之犯行，為累犯，應依刑法第
    47條第1項規定加重其刑。爰審酌被告於94、95因違反毒品
    危害防制條例、贓物、偽造文書案件經法院判處罪刑確定，
    有上開前案紀錄表可按，素行欠佳；前經強制戒治後仍再犯
    本案施用毒品罪，顯認其以己力戒除毒癮之可能性甚微，而
    有施予相當期間身體拘束以強制其脫離毒害之必要；惟施用
    毒品為身心健康之自戕行為，並非侵害他人法益之犯罪行為
    ，且尚未因此衍生其他不法犯罪行為；又坦承犯行，犯後態
    度良好；且因吸毒者對毒品之依賴性，若未服用毒品，即產
    生多種生理不適之戒斷症狀致難以承受，毒品之成癮性，將
    致吸毒者身心均難自制而施用毒品之犯罪動機、高中畢業智
    識程度、生活狀況等一切情狀，量處主文所示之刑。扣案1
    包未經鑑定之疑似第二級毒品安非他命粉末，並無證據證明
    與被告本案施用犯行有關，爰不於本案宣告沒收。又扣案分
    裝杓管1支，並無證據證明係被告所有且供本案犯罪所用之
    物；而未扣案之被告供本案犯罪所用之玻璃球1個，亦無證
    據證明係其所有，爰均不依刑法第38條第1項第2款宣告沒收
    ，附此敘明。
據上論斷，應依刑事訴訟法第273條之1第1項、第299條第1項前
段，毒品危害防制條例第10條第1項、第2項，刑法第11條前段、
第55條、第47條第1項，判決如主文。
本案經檢察官郭騰月到庭執行職務。
中    華    民    國    97    年    10    月    31    日
                    臺灣臺北地方法院刑事第14庭
                              法  官  陳琪媛
以上正本證明與原本無異。
如不服本判決，應於判決送達後10日內向本院提出上訴狀。
                              書記官  陳豪達
中    華    民    國    97    年    10    月    31    日
附錄法條：
毒品危害防制條例第10條
施用第一級毒品者，處6月以上5年以下有期徒刑。
施用第二級毒品者，處3年以下有期徒刑。


司法院資訊處製作；財團法人民間司法改革基金會備份。
